【裁判字號】    92,訴緝,68
【裁判日期】    920429
【裁判案由】    偽造文書
【裁判全文】
臺灣高雄地方法院刑事判決                          九十二年度訴緝字第六八號
    公  訴  人  臺灣高雄地方法院檢察署檢察官
    被      告  乙○○
右列被告因侵占案件，經檢察官提起公訴（九十一年度偵字第六七七０號），本院判
決如左：
    主  文
乙○○意圖為自己不法之所有，而侵占對於業務上所持有之物，處有期徒刑陸月，如
易科罰金以參佰元（即新臺幣玖佰元）折算壹日。
    事  實
一、乙○○係設於高雄市前金區○○○路二三五號五樓之二「群康旅行社股份有限公
    司」（下稱群康公司）業務員，負責代表公司招攬業務並收取費用，為從事業務
    之人。乙○○於九十年三月二十七日代表該公司向高雄市新民國小收取該公司承
    辦之「原住民文化園區戶外教學活動」款項新臺幣（下同）十萬五千四百元，竟
    意圖為自己不法所有，利用收取前述活動款項之機會，收得款項後變易持有為所
    有之意思，將該筆款項侵占入己。
二、案經群康公司實際負責人甲○○訴由臺灣高雄地方法院檢察署檢察官偵查起訴。
            證據並所犯法條
一、右揭事實除侵占金額外，業據被告乙○○於本院審理時自白不諱，且有左列證據
    為證：
  (一)證人即群康公司實際負責人甲○○於警詢時證稱：「乙○○於九十年三月二十七
    日代表公司向高雄市立新民國小收取本公司承辦原住民文化園區戶外教學活動款
    項十萬五千四百元，為將所收款項交回公司，悉數侵占入己，且避不見面」等語
    ，核與前揭事實相符。
  (二)復有群康公司公司執照、營利事業登記證、新民國小戶外教學計畫書、費用收據
    、導師證明書、保險費證明各一件附卷可證，前揭計畫書上亦載明：「每人收費
    三一０元×三四０人＝一０五四００元」等語，是被告侵占金額應為十萬五千四
    百元，亦可認定，是被告辯稱侵占金額僅有九萬多元云云，顯不可採。
  (三)又按刑法上所謂業務，係指個人基於其社會地位繼續反覆所執行之事務，其主要
    部分之業務固不待論，即為完成主要業務所附隨之準備工作與輔助事務，亦應包
    括在內。最高法院著有七十一年台上字第一五五０號判例可稽。被告係受僱於告
    訴人群康公司擔任業務員，其負責業務招攬業務及收取團費等事項，顯係基於其
    社會地位繼續反覆所執行之事務，於本件為從事業務之人，應可認定。
  (四)綜上所述，被告所辯顯為卸責之詞，不足採信。本件事證明確，被告犯行已堪認
    定，應依法論科。
二、核被告所為，係犯刑法第三百三十六條第二項之業務侵占罪。公訴人先於起訴書
    漏列被告所犯法條，經本院函請公訴人補正後，公訴人漏未斟酌被告係因業務關
    係持有所侵占之金錢，而補正被告所犯法條為刑法第三百三十五條第二項普通侵
    占罪之未遂犯，尚有未洽，惟其基本事實同一，本院自應予審理，並變更起訴法
    條。審酌被告並無前科，素行尚稱良好，因一時失慮致罹刑典，侵占金額非鉅，
    且其犯罪後坦承大部分犯行，並與告訴人尋求和解，尚有悔意等一切情狀，量處
    如主文所示之刑，並諭知易科罰金折算標準，以示儆懲。
據上論斷，應依刑事訴訟法第二百九十九條第一項前段、第三百條，刑法第三百三十
六條第二項、第四十一條第一項，罰金罰鍰提高標準條例第一條前段、第二條，判決
如主文。
本案經檢察官黃元冠到庭執行職務。
中      華      民      國    九十二    年      四      月    二十九    日
                                    臺灣高雄地方法院刑事第四庭
                                          法  官  陳業鑫
右正本證明與原本無異。
如不服本判決，應於判決送達後十日內，向本院提出上訴狀。
                                          書記官  陳素徵
中      華      民      國    九十二    年      五      月      二      日
附錄本案論科刑法條全文
中華民國刑法第三百三十六條
對於公務上或因公益所持有之物，犯前條第一項之罪者，處一年以上七年以下有期徒
刑，得併科五千元以下罰金。
對於業務上所持有之物，犯前條第一項之罪者，處六月以上五年以下有期徒刑，得併
科三千元以下罰金。


司法院資訊處製作；財團法人民間司法改革基金會備份。
